【裁判字號】    99,交易,153
【裁判日期】    991021
【裁判案由】    公共危險
【裁判全文】
臺灣桃園地方法院刑事判決             99年度交易字第153號
公  訴  人  臺灣桃園地方法院檢察署檢察官
被      告  甲○○
上列被告因公共危險案件，經檢察官聲請以簡易判決處刑（99年
度偵字第7167號），本院認不宜以簡易判決處刑（99年度壢交簡
字第1563號），改依通常程序審理，判決如下：
    主  文
甲○○服用酒類，不能安全駕駛動力交通工具而駕駛，累犯，處
有期徒刑捌月。
    事  實
一、甲○○前於民國93年間，因公共危險、傷害等案件，經本院
    以93年度壢交簡字第1305號判決判處有期徒刑2 月、3 月。
    並定應執行有期徒刑5 月確定，甫於94年4 月4 日易科罰金
    執行完畢；復於94年間，因公共危險案件，經本院以94年度
    桃交簡字第1501號、95年度交簡字第6 號分別判決判處有期
    徒刑3 月、5 月確定，並分別於95年3 月7 日、95年7 月6
    日易科罰金執行完畢；再於96年間，因公共危險案件，分別
    經本院以96年度桃交簡字第2712號、97年度審交易字第53號
    判決判處有期徒刑6 月、7 月確定，嗣經本院97年度聲字第
    2186號裁定應執行有期徒刑11月，甫於98年4 月5 日縮刑期
    滿執行完畢。詎其仍不知悔改，復於99年2 月10日中午12時
    30 分 許起至同日12時40分許間，在桃園縣中壢市○○街58
    巷10 號 住處飲用啤酒1 瓶後後，已達不能安全駕駛動力交
    通工具之程度，竟仍自該處騎乘車牌號碼VTV-677 號輕型機
    車上路，嗣於同日下午5 時10分許，為警於桃園縣中壢市○
    ○路與聖德路口前查獲，並在青埔派出所測得其呼氣酒精濃
    度為每公升1.03毫克，始悉上情。
二、案經桃園縣政府警察局中壢分局報請臺灣桃園地方法院檢察
    署檢察官偵查後聲請簡易判決處刑。
    理  由
壹、程序事項：
一、按檢察官聲請以簡易判決處刑之案件，經法院認為有刑事訴
    訟法第451 條之1 第4 項但書之情形者，應適用通常程序審
    判之，同法第452 條定有明文，經查，本件被告甲○○被訴
    公共危險一案，本院認檢察官之聲請有刑事訴訟法第451 條
    之1 第4 項但書第4 款所定之事由，不宜以簡易判決處刑，
    爰依刑事訴訟法第452 條之規定，改依通常程序審判之。
二、次按「被告以外之人於審判外之陳述，雖不符前4 條之規定
    ，而經當事人於審判程序同意作為證據，法院審酌該言詞陳
    述或書面陳述作成時之狀況，認為適當者，亦得為證據。」
    刑事訴訟法第159 條之5 定有明文。本案認定犯罪事實所引
    用之本案卷內所有卷證資料（包含文書證據、物證等證據）
    ，並無證據證明係公務員違背法定程序所取得，且被告於本
    院審理終結前就卷內所有之卷證資料之證據能力均表示無意
    見而同意作為證據，本院審酌卷內證據作成時之狀況並無瑕
    疵之情狀存在而認為適當，復查無顯有不可信之情況存在，
    又卷內之文書證據，亦無刑事訴訟法第159 條之4 之顯有不
    可信之情況與不得作為證據之情形，則依刑事訴訟法第159
    條之5 之規定，本案認定犯罪事實所引用之本案卷證所有證
    據，均有證據能力，自得為證據，合先敘明。
貳、實體部分：
一、訊據被告甲○○對於上開犯罪事實均坦承不諱，並有酒精濃
    度檢測測試單1 紙（詳見偵卷第10頁）、車籍查詢基本資料
    詳細畫面1 紙（見偵卷第13頁）、桃園縣政府警察局舉發違
    反道路交通管理事件通知單（見偵卷第11頁）、桃園縣政府
    警察局汽車駕駛人酒後生理協調平衡檢測紀錄卡顯示被告於
    閉雙眼，30秒內朗誦阿拉伯數目由1001、1002....1030；用
    筆在兩個同心圓之間的零點五公分環狀帶內畫另一個圓。」
    等多項檢測結果不合格而經認定為不能安全駕駛之情形（詳
    見偵卷第12頁）附卷可稽，足堪認定被告為不能安全駕駛無
    疑。
二、又依交通部運輸研究所90年9 月24日運安字第900005854 號
    函所載呼氣中酒精濃度每公升含量為0.25毫克，即相當於血
    液中酒精濃度（ＢＡＣ）百分之0.05，且依該函所附該所79
    年「駕駛人行為反應之研究─酒醉駕車對駕駛行為之分析研
    究」指出：ＢＡＣ達百分之0.03至百分之0.05時，對駕駛
    能力之影響為：多數駕駛人心境逐漸變幻不定，視覺與反應
    靈敏性減弱，對速度及距離的判斷力差。對心理行為之影響
    為：觀察力逐漸欠缺，心情漸趨輕鬆，自信心增加，多話，
    精神狀態處於陶醉感。ＢＡＣ到達百分之0.05至百分之0.
    08時，對駕駛能力之影響為：反應遲鈍，駕駛能力受損，遲
    而不決或決而不行。對心理行為之影響為：情緒鬆弛，感情
    與行為趨向誇張，肌肉不協調，精神處於興奮狀態。ＢＡ
    Ｃ到達百分之0.08至百分之0.15時，對駕駛能力之影響為：
    判斷力嚴重受到影響，體能與精神協調受損，駕駛之體能困
    難增加。對心理行為之影響為：產生情緒異常現象，步伐不
    平穩，言語不清，反應惡劣，記憶及判斷力受損，精神處於
    錯亂狀態。超過百分之0.15時，對駕駛能力之影響為：視
    線搖晃，駕駛已進入恍惚狀態，判斷及理解遭到扭曲，駕駛
    不穩定。對心理行為之影響為：意識不明，嘔吐，站、走及
    講話困難，責任感喪失，精神處於麻痺狀態。超過百分之
    0.5 時，對駕駛人能力之影響為：無法開車。對心理行為之
    影響為：爛醉如泥，失去知覺可能致死，精神處於昏睡狀態
    。被告甲○○於本件所測得之呼氣所含酒精成分為每公升1.
    03毫克，依上開說明，其判斷能力、駕駛之體能等均困難增
    加，駕駛能力受到嚴重之影響。參酌案發時被告有上開刑法
    第185 條之3 案件測試觀察紀錄表、生理協調平衡檢測經認
    定為不能安全駕駛之情形，益見被告當時確已達於不能安全
    駕駛動力交通工具程度，而仍駕車。綜上所述，本件事證已
    經明確，被告上揭犯行堪以認定，應依法論科。
三、核被告甲○○所為，係犯刑法第185 條之3 之服用酒類不能
    安全駕駛動力交通工具而駕駛罪。被告有前開犯罪事實所載
    有期徒刑執行完畢之紀錄，此有臺灣高等法院被告前案紀錄
    表1 份，附卷為憑，其於有期徒刑執行完畢後，5 年內故意
    再犯本件有期徒刑以上之罪，為累犯，應依刑法第47條第1
    項規定加重其刑。爰審酌被告前已因公共危險犯行，數次經
    法院判決有罪確定等情，有前引臺灣高等法院被告前案紀錄
    表附卷可參，當明知酒精成分對人之意識、控制能力具有不
    良影響，超量飲酒後會導致對週遭事務之辨識及反應能力較
    平常狀況薄弱，竟仍不知謹慎，於飲酒後呼氣酒精濃度達每
    公升1.03毫克以上之酒醉情況下，猶騎乘輕型機車於公眾往
    來之道路，顯然漠視自己及公眾生命財產安全，所為誠屬不
    該，其再為本件酒後駕車犯行，顯見猶不知記取教訓戒慎其
    行，亦難認確具悔意，惟念及被告犯後坦承犯行，犯後態度
    尚可，且重型機車之危險性尚不若4 輪車輛等一切情狀，並
    斟酌被告之年齡、學歷、職業及家庭經濟狀況等節後，諭知
    如主文所示之刑，以示懲儆。
四、據上論斷，應依刑事訴訟法第452 條、第299 條第1 項前段
    ，刑法第185 條之3 ，第47條第1 項，刑法施行法第1 條之
    1 第1 項，判決如主文。
本案經檢察官呂理銘到庭執行職務。
中    華    民    國    99    年    10    月    21    日
                  臺灣桃園地方法院交通法庭
                  審判長  法  官  徐培元
                          法  官  王鐵雄
                          法  官  張少威
以上正本證明與原本無異。
如不服本判決應於收受判決後10日內向本院提出上訴書狀，並應
敘述具體理由。其未敘述上訴理由者，應於上訴期間屆滿後20日
內向本院補提理由書(均須按他造當事人之人數附繕本)「切勿逕
送上級法院」。
                          書記官  陳孟君
中    華    民    國    99    年    10    月    21    日
附錄本案論罪科刑之法條：
中華民國刑法第185條之3
服用毒品、麻醉藥品、酒類或其他相類之物，不能安全駕駛動力
交通工具而駕駛者，處一年以下有期徒刑、拘役或科或併科十五
萬元以下罰金。

司法院資訊處製作；財團法人民間司法改革基金會備份。
